---
title: "Разведочный анализ"
author: "Alexey Machikhin"
date: "5/22/2022"
output: html_document
---

```{r setup, include=FALSE}
knitr::opts_chunk$set(echo = TRUE)
knitr::opts_chunk$set(message=FALSE)
knitr::opts_chunk$set(warning=FALSE)
```

#### Загрузка данных
```{r}
library(readr)
```

```{r}
ff_df = read_csv("data/ff_data.csv")
```

#### Разведочный анализ

##### Альфа Кронбаха для индексов

```{r}
library(psych)
```

```{r}
df_raw = read_csv("data/ff_data_raw.csv")
```

```{r}
# альфы кронбаха для мотиваторов
alphas_soc = alpha(df_raw[c("m_soc_1", "m_soc_2", "m_soc_3")])
summary(alphas_soc) # 0.72 - good
alphas_complet = alpha(df_raw[c("m_complet_1", "m_complet_2", "m_complet_3")])
summary(alphas_complet) # 0.72 - good
alphas_compet = alpha(df_raw[c("m_compet_1", "m_compet_2", "m_compet_3")])
summary(alphas_compet) # 0.81 - pretty good
alphas_esc = alpha(df_raw[c("m_esc_1", "m_esc_2")])
summary(alphas_esc) # 0.67 - acceptable (в оригинальном исследовании было 0.63)
alphas_story = alpha(df_raw[c("m_story_1", "m_story_2")])
summary(alphas_story) # 0.84 - pretty good
```

```{r}
# альфа кронбаха для индекса чувства сообщества
alphas_comfeel = alpha(df_raw[c("comfeel_1", "comfeel_2", "comfeel_3", "comfeel_4")])
summary(alphas_comfeel) # 0.88 - pretty good
```

```{r}
# альфа кронбаха для индекса дискриминации
alphas_disc = alpha(df_raw[c("disc_1", "disc_2", "disc_3", "disc_4")])
summary(alphas_disc) # 0.82 - pretty good
```

```{r}
# альфа кронбаха для СУБ
alphas_disc = alpha(df_raw[c("swb_1", "swb_2", "swb_3", "swb_4", "swb_5")])
summary(alphas_disc) # 0.90 - excelent 
```

##### Игровое время 

**Отличаются ли два показателя времмени друг от друга?**
```{r}
par(mfrow = c(1,2), pty = "s")
hist(ff_df$time, main = "", xlab = "игровое время в неделю\n (субъективная оценка)",
     ylab = "частота")
hist(ff_df$time_2,  main = "", xlab = "игровое время в неделю\n (объективная оценка)", 
     ylab = "частота") 
# ненормальные распредления - использовать непараметрический критерий
```

```{r}
wilcox.test(ff_df$time, ff_df$time_2, paired = T) # выборка парная, потому что это две различные оценки игрового времени в неделю одних и тех же людей
```

```{r}
par(mfrow = c(1,2), pty = "s")
boxplot(ff_df$time, xlab = "игровое время в неделю\n (субъективная оценка)",
        col = "lightsalmon")
boxplot(ff_df$time_2, xlab = "игровое время в неделю\n (объективная оценка)",
        col = "lightblue2")
```
```{r}
mean(ff_df$time)
mean(ff_df$time_2)
```
- нет различая в оценках времени (p-value = 0.38)
- разница средних в двух распределениях минимальна (чуть меньше чем на 2 часа разница в оценках)
- можно использовать оценки игрового времени в неделю, предоставленные респондентами в ответах

**Различается ли игровое время для мужчин и женщин?**
```{r}
class(ff_df$gender) # нужно перекодировать
ff_df$gender = as.factor(ff_df$gender)
table(ff_df$gender) # категории выделены правильно
```

```{r}
library(RColorBrewer)
library(dplyr)
```

```{r}
ff_df$gndr_ru = dplyr::recode(ff_df$gender,
                       'Female' = "Женский",
                       'Male' = "Мужской",
                       'Other' = "Другой",
                       'Prefer not to say' = "Предпочитаю не говорить")
```

```{r}
table(ff_df$gender)
table(ff_df$gndr_ru)
```

```{r}
plot(x = ff_df$gndr_ru, y = ff_df$time, 
     col = brewer.pal(n = 4, name = "Set2"),
     xlab = "Гендер",
     ylab = "Игровое время (час/нед)") # игровое время может совсем незначительно отличаться в зависимости от гендера
```
```{r}
shapiro.test(ff_df$time[ff_df$gender == "Female"])
shapiro.test(ff_df$time[ff_df$gender == "Male"])
shapiro.test(ff_df$time[ff_df$gender == "Other"])
shapiro.test(ff_df$time[ff_df$gender == "Prefer not to say"])
```
```{r}
library(car)
```

```{r}
par(mfrow= c(2,2))
qqPlot(ff_df$time[ff_df$gender == "Female"])
qqPlot(ff_df$time[ff_df$gender == "Male"])
qqPlot(ff_df$time[ff_df$gender == "Other"])
qqPlot(ff_df$time[ff_df$gender == "Prefer not to say"])
# в целом ненормальные распределения
# использую тест Краскела-Уолеса
```

```{r}
kruskal.test(ff_df$time ~ ff_df$gender) # нет различия между игровым временем в неделю в зависимости от различной гендерной идентичности
```

##### Зависимая переменная - СУБ

**Распредление зависимой**
```{r}
par(mfrow = c(1,2), pty = "s")
hist(ff_df$swb, col = "lightblue", main = "", xlab = "субъективное благополучие",
     ylab = "частота")
plot(density(ff_df$swb), main = "",  xlab = "субъективное благополучие",
     ylab = "плотность")
# распределения слегка смещены вправо, нужен формальный тест
```

```{r}
describe(ff_df$swb)
# skewness: -0.23 значит практически нет смещения
# kurtosis: -0.75 значит есть проблема с коэфициентом эксцесса
```


```{r}
shapiro.test(ff_df$swb) # отличается от нормального распределения
```

- распределение отличается от номального (но незначительно визуально)
- МНК-регрессии устойчивы к незначительным отклонениям от нормальности распредления

*Отличается ли СУБ в зависимости от гендера*
```{r}
plot(x = ff_df$gndr_ru, y = ff_df$swb, col = brewer.pal(n = 4, name = "Set2"),
     xlab = "Гендер",
     ylab = "Субъективное благополучие") # видно, что СУБ может значительно различаться в зависимости от гендера
```
```{r}
shapiro.test(ff_df$swb[ff_df$gender == "Female"])
shapiro.test(ff_df$swb[ff_df$gender == "Male"])
shapiro.test(ff_df$swb[ff_df$gender == "Other"])
shapiro.test(ff_df$swb[ff_df$gender == "Prefer not to say"])
# для мужчин и женщин распределение СУБ отличается от нормального, использую тест Краскела Уоллиса
```
```{r}
par(mfrow= c(2,2))
qqPlot(ff_df$swb[ff_df$gender == "Female"])
qqPlot(ff_df$swb[ff_df$gender == "Male"])
qqPlot(ff_df$swb[ff_df$gender == "Other"])
qqPlot(ff_df$swb[ff_df$gender == "Prefer not to say"])
```

```{r}
kruskal.test(ff_df$swb ~ ff_df$gender) # есть значимое отличие (p-value < 0.001)
```
```{r}
library(FSA)
```

```{r}
dunnTest(ff_df$swb, ff_df$gender, method = "bonferroni")
```

*Значимые различия между категориями:*

- Female и Other
- Male и Other
- Male и Prefer not to say

*Однако размер эффекта оказался маленьким*

```{r}
library(dplyr)
library(rstatix)
```

```{r}
# размер эффекта --------
ff_df %>% kruskal_effsize(swb ~ gender) # маленький (eta squared = 0.03)
```

```{r}
library(ggstatsplot)
```

```{r}
ggbetweenstats(data = ff_df,
               x = gndr_ru,
               y = swb,
               type = "nonparametric", 
               var.equal = F, 
               plot.type = "box",
               pairwise.comparisons = TRUE,
               pairwise.display = "significant",
               centrality.plotting = FALSE,
               bf.message = FALSE,
               xlab = "Гендер",
               ylab = "Субъективное благополучие")
```

**Различается ли СУБ в зависимости от частоты игры в FFXIV?**
```{r}
class(ff_df$FF_freq) # нужно перекодировать в факторную переменную
ff_df$FF_freq = as.factor(ff_df$FF_freq)
table(ff_df$FF_freq) # перекодировалось правильно
```

```{r}
plot(x = ff_df$FF_freq, y = ff_df$swb, col = brewer.pal(n = 4, name = "Set2")) # медианы примерно на одном уровне. Возможно, различий не будет
```

```{r}
shapiro.test(ff_df$swb[ff_df$FF_freq == "only"])
shapiro.test(ff_df$swb[ff_df$FF_freq == "mostly"])
shapiro.test(ff_df$swb[ff_df$FF_freq == "equally"])
shapiro.test(ff_df$swb[ff_df$FF_freq == "least"])
# распределения отличаются от нормального, использую непараметрический критерий
```
```{r}
par(mfrow=c(2,2))
qqPlot(ff_df$swb[ff_df$FF_freq == "only"])
qqPlot(ff_df$swb[ff_df$FF_freq == "mostly"])
qqPlot(ff_df$swb[ff_df$FF_freq == "equally"])
qqPlot(ff_df$swb[ff_df$FF_freq == "least"])
```

```{r}
kruskal.test(ff_df$swb ~ ff_df$FF_freq)
```

```{r}
ff_df$FF_freq_ru = dplyr::recode(ff_df$FF_freq,
                          'only' = "только",
                          'mostly' = "по большей части",
                          'equally' = "наравне",
                          'least' = "по меньшей части")
table(ff_df$FF_freq)
table(ff_df$FF_freq_ru)
```

```{r}
ggbetweenstats(data = ff_df,
               x = FF_freq_ru,
               y = swb,
               type = "nonparametric", 
               var.equal = F, 
               plot.type = "box",
               pairwise.comparisons = TRUE,
               pairwise.display = "significant",
               centrality.plotting = FALSE,
               bf.message = FALSE,
               xlab = "Насколько часто играете в FFXIV по сравнению с другими онлайн-играми ?",
               ylab = "Субъективное благополучие")
```

- нет значимых различий в уровне СУБ в зависимости от того, насколько часто респонденты играют именно в FFXIV

##### Независимые переменные: распределения и зависимости
```{r}
par(mfrow=c(2,3))
# распределения индексов мотиваторов -------
hist(ff_df$m_soc, col = 0, main = "", ylab = "частота", xlab = 'мотиватор "socializers"')
hist(ff_df$m_complet, col = 0, main = "", ylab = "частота", xlab = 'мотиватор "completionists"')
hist(ff_df$m_compet, col = 0, main = "", ylab = "частота", xlab = 'мотиватор "competitors"')
hist(ff_df$m_esc, col = 0, main = "", ylab = "частота", xlab = 'мотиватор "escapists"')
hist(ff_df$m_story, col = 0, main = "", ylab = "частота", xlab = 'мотиватор "story-driven"')
# распределения сильно отличаются от нормального
```
```{r}
# распределения ирового опыта в годах -----
hist(ff_df$years_total, col = 0, main = "", ylab = "частота", xlab = "игровой опыт (в годах)")
# отличается от нормального
```
```{r}
# распредление индекса чувства сообщества
hist(ff_df$comfeel, col = 0, main = "", ylab = "частота", xlab = "чувство сообщества (индекс)")
# отличается от нормального
```
```{r}
# распредление индекса дискриминации
hist(ff_df$disc, col = 0, main = "", ylab = "частота", xlab = "опыт дискриминации (индекс)")
# отличается от нормального
```
```{r}
# распредление возраста
par(mfrow=c(1,2), pty = "s")
hist(ff_df$age, col = 0, main = "", ylab = "частота", xlab = "возраст")
qqPlot(ff_df$age)
shapiro.test(ff_df$age) # отличается от нормального, но визуально похоже
```

```{r}
library(cowplot)
library(gridGraphics)
```

```{r}
# Зависимости между мотиваторами и СУБ
scatterplot(ff_df$swb ~ ff_df$m_soc, boxplots = "", col = 1,
            xlab = 'мотиватор "socializers"', ylab = "субъективное благополучие")
rec1 = recordPlot() 
scatterplot(ff_df$swb ~ ff_df$m_complet, boxplots = "", col = 1,
            xlab = 'мотиватор "completionists"', ylab = "субъективное благополучие")
rec2 = recordPlot()
scatterplot(ff_df$swb ~ ff_df$m_compet, boxplots = "", col = 1,
            xlab = 'мотиватор "competitors"', ylab = "субъективное благополучие")
rec3 = recordPlot()
scatterplot(ff_df$swb ~ ff_df$m_esc, boxplots = "", col = 1,
            xlab = 'мотиватор"escapists"', ylab = "субъективное благополучие")
rec4 = recordPlot()
scatterplot(ff_df$swb ~ ff_df$m_story, boxplots = "", col = 1,
            xlab = 'мотиватор "story-driven"', ylab = "субъективное благополучие")
rec5 = recordPlot()
# plot_grid(rec1, rec2, rec3, rec4, rec5, ncol = 2)
# мотиватор "story_driven" - связь м/б нелинейной
```

```{r}
# зависимости между игровым игровым временем, игровым опытом и СУБ
scatterplot(ff_df$swb ~ ff_df$time, boxplots = "", col = 1,
            xlab = "игровое время (час/нед)", ylab = "субъективное благополучие")
rec01 = recordPlot() 
scatterplot(ff_df$swb ~ ff_df$years_total, boxplots = "", col = 1,
            xlab = "игровой опыт (в годах)", ylab = "субъективное благополучие")
rec02 = recordPlot() # возможна нелинейная связь
#plot_grid(rec01, rec02)
```

```{r}
# зависимость между индексом чувства сообщества и СУБ
scatterplot(ff_df$swb ~ ff_df$comfeel, boxplots = "", col = 1,
            xlab = "чувство сообщества", ylab = "субъективное благополучие")
```

```{r}
# зависимость между индексом дискриминации и СУБ -------
scatterplot(ff_df$swb ~ ff_df$disc, boxplots = "", col = 1,
            xlab = "опыт дискриминации", ylab = "субъективное благополучие")
# связь м/б нелинейна
```

```{r}
# зависимость между возрастом и СУБ
scatterplot(ff_df$swb ~ ff_df$age, boxplots = "", col = 1,
            xlab = "возраст", ylab = "субъективное благополучие")
```

```{r}
class(ff_df$eng) # нужно перекодировать
ff_df$eng = as.factor(ff_df$eng)
table(ff_df$eng) # перекодировалось правильно
```

```{r}
# зависимость между знанием языка и СУБ
boxplot(ff_df$swb ~ ff_df$eng) # визуально нет разницы
```

```{r}
shapiro.test(ff_df$swb[ff_df$eng == "Yes"])
shapiro.test(ff_df$swb[ff_df$eng == "No"])
```

```{r}
ff_df$eng_ru = dplyr::recode(ff_df$eng, 'Yes' = "Да", 'No' = "Нет")
table(ff_df$eng)
table(ff_df$eng_ru)
```

```{r}
ggbetweenstats(data = ff_df,
               x = eng_ru,
               y = swb,
               type = "nonparametric", 
               var.equal = F, 
               plot.type = "box",
               pairwise.comparisons = TRUE,
               pairwise.display = "significant",
               centrality.plotting = FALSE,
               bf.message = FALSE,
               xlab = "Свободно владеете английским?",
               ylab = "Субъективное благополучие")
# нет разницы
```

##### Анализ корреляций
```{r}
library(sjPlot)
```

```{r}
tab_corr(ff_df[c("time", "years_total", "m_soc", "m_complet", "m_compet", 
                 "m_esc", "m_story", "comfeel", "disc", "swb", "age")], 
         corr.method = "kendall", na.deletion = "pairwise")
```


##### Описательная статистика (таблица)
```{r}
library(kableExtra)
```

```{r}
desc
```

```{r}
# таблица с описательной статистикой для количественных данных --------
desc = describe(ff_df[c("time", "years_total", "m_soc", "m_complet",
                        "m_compet", "m_esc", "m_story", "comfeel",
                        "disc", "swb", "age")]) 
desc %>% select(n, mean, median, sd, min, max, skew, kurtosis) %>% kbl(digits = 2) %>%
  kable_classic(full_width = FALSE, html_font = "Cambria")
```

```{r}
library(lessR)
```

```{r}
# круговые диаграммы  для категориальных показателей -------
PieChart(gender, hole = 0, values = "%", data = ff_df,
         fill = brewer.pal(4, "Set2"))
```

```{r}
PieChart(FF_freq, hole = 0, values = "%", data = ff_df,
         fill = brewer.pal(4, "Set2"))
```

```{r}
PieChart(eng, hole = 0, values = "%", data = ff_df,
         fill = brewer.pal(4, "Set2"))
```

##### Сохранение итогового датафрейма 

```{r}
df_to_save = ff_df[c("time", "FF_freq", "years_total", "m_soc", "m_complet",
                        "m_compet", "m_esc", "m_story", "comfeel",
                        "disc", "swb", "age", "gender", "eng",
                     "gndr_ru", "FF_freq_ru", "eng_ru")] 
```

```{r}
write.csv(df_to_save,"data\\ff14.csv", row.names = FALSE, fileEncoding = "UTF-8")
```