---
title: "Regression analysis"
author: "Alexey Machikhin"
date: "5/23/2022"
output: html_document
---

```{r setup, include=FALSE}
knitr::opts_chunk$set(echo = TRUE)
knitr::opts_chunk$set(message=FALSE)
knitr::opts_chunk$set(warning=FALSE)
```

#### Загрузка итогового датасета
```{r}
library(readr)
library(car)
library(sjPlot)
library(MASS)
library(olsrr)
library(sjmisc)
library(ggpubr)
library(fitdistrplus)
library(cowplot)
```

```{r}
df = read_csv("data/ff14.csv") 
```

#### Сравнение моделей. Отбор мотиваторов на основе критерия Фишера

```{r}
df$FF_freq = as.factor(df$FF_freq)
table(df$FF_freq)
df$gender = as.factor(df$gender)
table(df$gender)
df$eng = as.factor(df$eng)
table(df$eng)
```

```{r}
# изменю опорную категорию в переменной со сравнением частоты игры на тех, кто меньше всего играет в FFXIV
df$FF_freq = relevel(df$FF_freq, ref = "least")
```

```{r}
# модель без мотиваторов ------
m_null = lm(swb ~ time + FF_freq + gender + age + eng + comfeel + disc, data = df)
summary(m_null)
```

```{r}
# добавление мотиватора soc
m_s <- update(m_null, . ~ . + m_soc)
summary(m_s)
anova(m_null, m_s) # мотиватор soc не улучшает модель
```

```{r}
# добавление мотиватора complet
m_cmplt <- update(m_null, . ~ . + m_complet)
summary(m_cmplt)
anova(m_null, m_cmplt) # не сильно добавляет модели описательности, мотиватор не значим на уровне alpha = 5%
```

```{r}
# добавление мотиватора compet
m_cmpt <- update(m_null, . ~ . + m_compet)
summary(m_cmpt)
anova(m_null, m_cmpt) # m_compet значимо улучшает модель - добавляю
```

```{r}
# добавление мотиватора escapists
m_cmpt_esc <- update(m_cmpt, . ~ . + m_esc)
summary(m_cmpt_esc)
anova(m_cmpt, m_cmpt_esc) # m_esc значимо улучшает модель - добавляю
vif(m_cmpt_esc) # не образуется мультикол. между мотиваторами
```

```{r}
# добавление мотиватора story
m_cmpt_esc_story <- update(m_cmpt_esc, . ~ . + m_story)
summary(m_cmpt_esc_story)
anova(m_cmpt_esc, m_cmpt_esc_story) # мотиватор story не улучшает модель - не добавляю
```

- *В итоге в модель будут добавлены только два мотиватора: competitors и escapists, так как они значимо улучшают модель*

```{r}
# моель с мотиваторами - финал --------
mod_motivators = m_cmpt_esc
```

#### Модель без эффектов взаимодейсвия. Диагностика

```{r}
mod_fit = mod_motivators
```

```{r}
# распределения остатков для модели с мотиваторами ------
ols_test_normality(mod_fit) 
# распредление остатков отличается от нормального распредления
```

```{r}
qqPlot(mod_fit) # не сильно отличается от нормального распредления визуально
```

```{r}
# тест на выбросы для mod soc -------
outlierTest(mod_fit, n.max = 10) # 7 - можно удалить 
```

```{r}
# Leverages (outlying predictors) ----------------
head(hatvalues(mod_fit))
plot(hatvalues(mod_fit))
#(2,3)*((k+1)/n), k - number of IVs (number of beta-coefficients), n - sample size,
abline(h=c(2,3)*14/457,lty=2)
text(hatvalues(mod_fit), rownames(df))
# много наблюдений - влиятельные 
# 403 и 32 - возможно удалить
```

```{r}
# Cook’s distance for model with motivators ------
plot(cooks.distance(mod_fit))
text(cooks.distance(mod_fit), labels = rownames(df))
#4/(n-k-1), k - number of IVs (number of beta-coefficients), n - sample size, 
abline(h=4/(457-13-1), lty=2)
# множество наблюдений превышают жесткий порог рассмтояния Кука
# 7, 32, 87, 347, 422
```

```{r}
plot(hatvalues(mod_fit), rstudent(mod_fit), type='n')
#thresholds for residuals
abline(h=c(-2, 2), lty=2)
#thresholds for leverages
abline(v=c(2,3)*14/457, lty=2)
cook <- sqrt(cooks.distance(mod_fit))
points(hatvalues(mod_fit), rstudent(mod_fit), cex=10*cook/max(cook))
text(hatvalues(mod_fit), rstudent(mod_fit), rownames(df))
# наблюдения не сильно выходят за пределы двух сигм, однако некоторые очень сильно превышаю пороговое значение Кука
```

```{r}
# df betas для модели с мотиваторами -----
dfbs<- dfbetas(mod_fit)
head(dfbs)
plot(dfbs[,c(2,3)], pch = 16)
abline(v=0, lty=2)
abline(h=0, lty=2)
text(dfbs[,2] + 0.02, dfbs[,3], labels=row.names(df), cex = 0.5)
# есть сильное отклонени
# 7 наблюдение - однозначно сильно отклоняет
```

```{r}
# Heteroscedasticity for mod with motivators --------
par(mfrow = c(1, 2))
plot(fitted.values(mod_fit), rstudent(mod_fit))
abline(h=0, lty=2) 
spreadLevelPlot(mod_fit) 
# нет признаков явной гетероскедастичности
```

```{r}
# formal test 
ncvTest(mod_fit) 
# в модели с мотиваторами нет гетероскедастичности -------
```

```{r}
# Non-linearity
# if lambda close to 0 - log
boxcox(mod_fit, data = df) # lambda is close to 1, no transformation necessary -------
```

```{r}
# линейность связей --------
scatterplot(swb ~ time, data = df)
scatterplot(swb ~ m_esc, data = df)
scatterplot(swb ~ m_compet, data = df)
scatterplot(swb ~ comfeel, data = df)
scatterplot(swb ~ disc, data = df) # мб нелинейна связь
scatterplot(swb ~ age, data = df)
```

```{r}
boxTidwell(swb ~ time + m_esc, data = df) # no log trans
boxTidwell(swb ~ m_compet + comfeel + disc + age, data = df)
# disc - нужно логарифмировать переменную в модели -------
```

```{r}
vif(mod_fit)
# нет мультиколлинеарности -----
```

#### Построение модели после диагностики

```{r}
# удаление выбросов и влиятельных наблюдений----
df_new = df[-which(rownames(df)=="7"|
                   rownames(df)=="422"|
                   rownames(df)=="403"|
                   rownames(df)=="32"), ]
```

```{r}
# построение финальной модели
mod_fin = lm(swb ~ m_esc + m_compet + comfeel + log(disc) 
             + time + FF_freq + gender + age + eng,
             data = df_new)
```

```{r}
#summary(mod_fin)
```

```{r}
# распределения остатков для финальной модели ------
ols_test_normality(mod_fin) 
# распредление остатков все равно отличается от нормального 
```

```{r}
par(mfrow=c(1,2), pty = "s")
qqPlot(mod_fin) # совсем не сильно отличается от нормального распредления визуально
hist(mod_fin$residuals)
```

```{r}
# тест на выбросы для финальной модели -------
outlierTest(mod_fin, n.max = 10) # 385 - можно удалить 
```

```{r}
# Leverages (outlying predictors) ----------------
head(hatvalues(mod_fin))
plot(hatvalues(mod_fin))
#(2,3)*((k+1)/n), k - number of IVs (number of beta-coefficients), n - sample size,
abline(h=c(2,3)*14/453,lty=2)
text(hatvalues(mod_fin), rownames(df_new))
# 336
```

```{r}
# Cook’s distance for final model  ------
plot(cooks.distance(mod_fin))
text(cooks.distance(mod_fin), labels = rownames(df_new))
#4/(n-k-1), k - number of IVs (number of beta-coefficients), n - sample size, 
abline(h=4/(453-13-1), lty=2)
# 85
```

```{r}
plot(hatvalues(mod_fin), rstudent(mod_fin), type='n')
#thresholds for residuals
abline(h=c(-2, 2), lty=2)
#thresholds for leverages
abline(v=c(2,3)*14/453, lty=2)
cook <- sqrt(cooks.distance(mod_fin))
points(hatvalues(mod_fin), rstudent(mod_fin), cex=10*cook/max(cook))
text(hatvalues(mod_fin), rstudent(mod_fin), rownames(df_new))
# наблюдения не сильно выходят за пределы двух сигм, однако некоторые  сильно превышаю пороговое значение Кука
```

```{r}
# df betas для финальной модели -----
dfbs<- dfbetas(mod_fin)
head(dfbs)
plot(dfbs[,c(2,3)], pch = 16)
abline(v=0, lty=2)
abline(h=0, lty=2)
text(dfbs[,2] + 0.02, dfbs[,3], labels=row.names(df_new), cex = 0.5)
# теперь наблюдения не меняют оценку параметров
```

```{r}
# Heteroscedasticity for final mod --------
par(mfrow = c(1, 2))
plot(fitted.values(mod_fin), rstudent(mod_fin))
abline(h=0, lty=2) 
spreadLevelPlot(mod_fin) 
# нет признаков явной гетероскедастичности
```

```{r}
# formal test 
ncvTest(mod_fin) 
# в финальной моделе нет гетероскедастичности -------
```

```{r}
# Non-linearity for final model --------
# if lambda close to 0 - log
boxcox(mod_fin, data = df_new) # lambda is close to 1, no transformation necessary -------
```

```{r}
# линейность связей --------
scatterplot(swb ~ time, data = df_new)
scatterplot(swb ~ m_esc, data = df_new)
scatterplot(swb ~ m_compet, data = df_new)
scatterplot(swb ~ comfeel, data = df_new)
scatterplot(swb ~ log(disc), data = df_new) # теперь связь линейна
scatterplot(swb ~ age, data = df_new)
```

```{r}
boxTidwell(swb ~ time, data = df_new) # no log trans
boxTidwell(swb ~ m_esc, data = df_new)
boxTidwell(swb ~ m_compet + comfeel + age, data = df_new)
```

```{r}
vif(mod_fin)
# нет мультиколлинеарности -----
```

- **Несмотря на наличие нескольких влиятельных наблюдений, остальные ограничения МНК-регрессии не нарушаются: остатки распредлены нормально, нет мультиколлинеарности и гетероскедостичности.**
- **Более того, влиятельные наблюдения в лучшей версии модели не изменяют оценки параметров.**

#### Интерпретация финальной модели subjective well-being
```{r}
tab_model(mod_fin, show.ci=F,
          pred.labels = c("(Константа)", 'мотиватор "escapists"', 'мотиватор "competitors"',
                          "чувство сообщества", "опыт дискриминации (log)", 
                          "игровое время (час/нед)","FFXIV: наравне",
                          "FFXIV: по большей части", "FFXIV: только", 
                          "гендер: М", "гендер: Другое",
                          "гендер: Не скажу", "возраст", "свободный англ: Да"),
          dv.labels = "субъективное благополучие", 
          string.est = "β", 
          string.p = "p-value", 
          string.pred = "Предикторы")
```
**Влияние мотиваторов на уровень СУБ**
- С повышением индекса мотивации "Escapists" на 1 балл уровень СУБ понижается на 1.05 баллов.
- H3 подтвердилась, повышение значении мотивации в эскапизме дейсвительно негативно связано с уровнем удовлетворенностью жизни.
- С повышением индекса мотивации "Competitors" на 1 балл уровень СУБ повышается на 0.75 баллов.
- Не было предусмотрено гипотезами. 

**Влияние чувства сообщества онлйан**
- С повышением индекса чувства сообщества на 1 балл уровень СУБ повышается на 1.27 баллов.
- H4 также подтвердилась
- Ограничение вывода: вероятно, опрос могли проходить люди, которые изначально чувствовали большую связь с сообществом игроков FFXIV. 
- С другой стороны, это может быть осоенностью конкретной игры и даже жанра ММОРПГ в целом. В ММОРПГ геймплейные элементы создают большие возможности для социальной игры по сравнению с другими жанрами (особенно MOBA). 

**Влияние испытываемого опыта социальной дискриминации в FFXIV**
- Повышение оценки опыта дискриминации на 1% сопровождается понижением уровня СУБ на 4.66/100=0.05 балла
- H5 подтвердилась
- Вероятно, это особенность жанра. Играя в ММОРПГ, пользователи в большей степени погружаются в виртуальный мир (создание и отыгрывание персонажа, долгие совместные преключения - практически вторая полноценная жизнь). Конексты "виртуальной" и "реальной" жизни могут смешиваться. 

**Влияние игрового времени**
- Повышение игрового времени не связано с СУБ.
- Удивительно, но вопроеки H1, игровое время не влияет на удовлетворенность жизнью игроков.

**Влияние гендера**
- Для мужских и женских игроков нет различий в уровне СУБ.
- Однако по сравнению с женскими игроками, те кто указал отличный гендер в среднем имеют уровень СУБ меньше на 7.02 баллов. 
- И по сравнению с женскими игроками, те, ксто предпочел не уазывать свой гендер ни в какой форме, также имеют уровень СУБ в среднем меньший на 4.13 баллов. 

**Влияние возраста**
- С повышением возраста игроков на 1 год уровень СУБ повышается на 0.12 баллов.

#### Визуализация итоговой модели для СУБ
```{r}
pl1 = plot_model(mod_fin, type = "pred",
           terms = "m_esc",
           title = "",
           axis.title = c('мотиватор "escapists"', "субъективное благополучие")) + 
           theme_sjplot() 
pl2 = plot_model(mod_fin, type = "pred",
           terms = "m_compet",
           title = "",
           axis.title = c('мотиватор "competitors"', "субъективное благополучие")) + 
           theme_sjplot()
pl3 = plot_model(mod_fin, type = "pred",
           terms = "comfeel",
           title = "",
           axis.title = c('чувство сообщества', "субъективное благополучие")) + 
           theme_sjplot() 
pl4 = plot_model(mod_fin, type = "pred",
           terms = "disc",
           title = "",
           axis.title = c('опыт дискриминации в FFXIV', "субъективное благополучие")) + 
           theme_sjplot() 
```

```{r}
cowplot::plot_grid(pl1, pl2)
cowplot::plot_grid(pl3, pl4)
```

```{r}
df_new3 = df_new
df_new3$FF_freq_ru = as.factor(df_new3$FF_freq_ru)
df_new3$FF_freq_ru = relevel(df_new3$FF_freq_ru, ref = "по меньшей части")
mod_fin2 = lm(swb ~ time + m_compet + m_esc + log(disc) + FF_freq_ru + gender + age + eng, data = df_new3)
pl5 = plot_model(mod_fin2, type = "pred",
           terms = "FF_freq_ru",
           title = "",
           axis.title = c('Насколько часто играете в FFXIV по сравнению с другими онлайн-играми?', "субъективное благополучие")) +
           theme_sjplot() 
```

```{r}
# errorbars for FFXIV_freq -------
ggerrorplot(data = df_new3,
            x = 'FF_freq_ru',
            y = 'swb', 
            add = "mean", 
            error.plot = "errorbar",
            ggtheme = theme_bw(),
            xlab = 'Насколько часто играете в FFXIV по сравнению с другими онлайн-играми?',
            ylab = 'субъективное благополучие')
```

- Наблюдается  разница в размахе данных вокруг среднего значения в четырех подвыборках.
- В первой категории данные в большей степени отличаются от среднего по сравнению с тремя другими.
- Категория "Играю наименьше всего в FFXIV по сравнению с другими онлайн-играми" включает в себя всего лишь 3% наблюдений из набора данных, поэтому наблюдается значительная разница в том, насколько точно средние репрезентуют данные в выборках. 


```{r}
# errorbars for gender -------
ggerrorplot(data = df_new3,
            x = 'gender',
            y = 'swb', 
            error.plot = "errorbar",
            add = "mean",
            ggtheme = theme_bw(),
            xlab = 'Гендер',
            ylab = 'субъективное благополучие')
```

#### Представление в виде вложенных моделей

```{r}
# иерархическая регрессия --------
tab_model(m_null, m_cmpt, m_cmpt_esc, show.ci = F, 
          pred.labels = c("(Константа)","игровое время (час/нед)", "чувство сообщества", 
                          "опыт дискриминации", "FFXIV: наравне", 
                          "FFXIV: по большей части", "FFXIV: только", 
                          "гендер: М", "гендер: Другое",
                          "гендер: Не скажу", "возраст", "свободный англ: Да",
                          'мотиватор "competitors"', 
                          'мотиватор "escapists"'),
          dv.labels = c("(1)", "(2)", "(3)"), 
          string.est = "β", 
          string.p = "p-value", 
          string.pred = "Предикторы")
```

```{r}
# модель без мотиваторов ------
m_null = lm(swb ~ time + FF_freq + gender + age + eng + comfeel + log(disc), data = df)
#summary(m_null)
```

```{r}
# добавление мотиватора compet
m_cmpt <- update(m_null, . ~ . + m_compet)
#summary(m_cmpt)
```

```{r}
# добавление мотиватора escapists
m_cmpt_esc <- update(m_cmpt, . ~ . + m_esc)
#summary(m_cmpt_esc)
```

```{r}
mod_fin_tab = lm(swb ~ time + FF_freq + gender + age + eng + comfeel + log(disc) + m_compet + m_esc, data = df_new)
```

```{r}
# иерархическая регрессия для финальной модели --------
tab_model(m_null, m_cmpt, mod_fin_tab, show.ci = F, 
          pred.labels = c("(Константа)","игровое время (час/нед)", 
                          "FFXIV: по большей части", "FFXIV: только","FFXIV: наравне", 
                          "гендер: М", "гендер: Другое",
                          "гендер: Не скажу", "возраст", "свободный англ: Да", 
                          "чувство сообщества", 
                          "опыт дискриминации [log]",
                          'мотиватор "competitors"', 
                          'мотиватор "escapists"'),
          dv.labels = c("(1)", "(2)", "(3)"),
          string.est = "β", 
          string.p = "p-value", 
          string.pred = "Предикторы")
```

```{r}
par(mfrow=c(2,2), s = 'pty')
plot(mod_fin_tab)
```

#### Добавление эффектов взаимодейсвия

```{r}
mod_int_esc = lm(swb ~ comfeel + disc + FF_freq + gender + age + eng + time*m_esc, data = df_new)
mod_int_soc = lm(swb ~ comfeel + disc + FF_freq + gender + age + eng + time*m_soc, data = df_new)
mod_int_compet = lm(swb ~ comfeel + disc + FF_freq + gender + age + eng + time*m_compet, data = df_new)
summary(mod_int_esc)
summary(mod_int_soc)
summary(mod_int_compet)
```

```{r}
vif(mod_int_esc)
vif(mod_int_soc)
vif(mod_int_compet)
```

- Мотивация не оказывает эффект модерации на связь между игровым временем и СУБ.

```{r}
mod_int_disc = lm(swb ~ time + m_compet + comfeel*disc + FF_freq + gender + age + eng, data = df_new)
summary(mod_int_disc)
```

```{r}
tab_model(mod_int_esc, mod_int_soc, mod_int_compet, show.ci = F)
```


- Опыт дискриминации не оказывает эффект модерации на связь между чувством сообщества и СУБ.


